臺灣基隆地方法院刑事判決　
111年度易字第207號
公  訴  人  臺灣基隆地方檢察署檢察官
被      告  林秋盛



上列被告因恐嚇案件，經檢察官提起公訴（110年度偵字第3806
號），本院判決如下：
    主  文
本件公訴不受理。
    理  由
一、公訴意旨略以：被告甲○○（所涉妨害性自主罪嫌，另由檢察
    官為不起訴處分）因不滿代號BA000-A110035號（真實姓名
    年籍詳卷，下稱A女）母親與之分手，且A女及其母親均拒絕
    回覆訊息，竟基於恐嚇之犯意，於如附表所示之時間，以如
    附表所示之電話號碼所連結之通訊軟體LINE，傳送如附表所
    示之訊息予A女，使A女心生畏懼，致生危害於安全。因認被
    告涉犯刑法第305條之恐嚇罪嫌。
二、按起訴之程序違背規定者，案件應諭知不受理之判決，並得
    不經言詞辯論為之，刑事訴訟法第303條第1款、第307條分
    別定有明文。又按所謂「起訴」，係指案件繫屬於法院之日
    （最高法院81年度台上字第876號判決要旨參照）；是檢察
    官所為之起訴或不起訴處分，固對外表示即屬有效，製作書
    類之程式問題，不影響終結偵查之效力，然所謂「起訴」，
    仍須向管轄法院提出起訴書而繫屬於法院，始足當之。因此
    ，刑事訴訟法第303條第5款規定「被告死亡者」，係指為自
    然人之被告在起訴後法院審理中死亡而言，若係在起訴前死
    亡，其為訴訟主體之人格已消滅，應不得起訴，若予起訴，
    其程序自屬違背規定。
三、查本件被告因恐嚇案件，經檢察官提起公訴，認被告涉犯刑
    法第305條之恐嚇罪嫌。惟本件雖經臺灣基隆地方檢察署檢
    察官於111年3月29日偵查終結併製作完成起訴書，但迄至同
    年5月2日始向本院提出起訴書及相關卷證，並經本院受理繫
    屬等情，有該署111年5月2日基檢貞讓110偵3806字第111901
    0669號函上所蓋本院收文戳章及相關卷證資料可按，則本件
    起訴程式是否完備，依照上開說明，應以「提起公訴之日」
    即本院收文之111年5月2日為斷。而本件被告業於111年4月2
    2日死亡，有其個人基本資料在卷可查，準此，本案既係於1
    11年5月2日始繫屬本院審理，則本案在繫屬前被告即已死亡
    ，訴訟主體業已失其存在，揆諸上開說明，起訴之程序自屬
    違背規定，爰不經言詞辯論，逕行諭知不受理之判決。
四、依刑事訴訟法第303條第1款、第307條，判決如主文。 
中　　華　　民　　國　　111 　年　　5 　　月　　6 　　日
                  刑事第六庭    法　官　曾淑婷
以上正本證明與原本無異。         
如不服本判決應於收受送達後20日內向本院提出上訴書狀，並應
敘述具體理由；其未敘述上訴理由者，應於上訴期間屆滿後20日
內向本院補提理由書（均須按他造當事人之人數附繕本）「切勿
逕送上級法院」。　　　　　　　　　
中　　華　　民　　國　　111 　年　　5 　　月　　6 　　日
                                書記官  陳胤竹
附表：
編號 傳送訊息之行動電話門號 訊息傳送時間 訊息內容 1 0000000000 110年5月4日凌晨1時15分許 想看看每次我們做愛的影片嗎，有聲音的喔，你把網址告訴我，我傳給你看   110年5月9日晚間10時8分許 阿妹5月17日是妳的生日，我要送妳一個特別的禮物，就是我倆每次做愛的影片，有聲音哦，27分25分29分33分片長114分，聽妳的叫床聲，我忍不住想打手槍。妳把網址告訴我，我傳給你看，或是我倆見個面，手機給妳看。我等回音。   110年5月10日上午8時29分許 阿妹5月17日是妳生日，我送妳一個特別的禮物，就是我倆做愛的影片，有聲音的哦，29分27分33分38分，片長127分聽妳在床上叫的聲音，甚至吸吮我的弟弟，真是爽死了，我每天都在看，忍不住就打起手槍，很精采哦。妳網址告訴我，我傳給妳看，或是見個面直接看手機，我等妳回音。   110年5月10日上午8時45分許 阿妹5月17日是妳生日，我送一份特別的禮物給妳。那就是我倆做愛的影片，有聲音的哦，29分27分33分36分片長125分有聲音的喔。我每天都在看，聽妳在床上叫的聲音，甚至吸吮着我弟弟，哦真的好爽。妳把網址告訴我，我傳給妳看，或是我倆見個面直接看手機我等妳回音。   110年5月10日上午10時11分許 阿妹妳封鎖我的电訊，5月17日妳生日，我送一份特別的禮物給妳，那就是每次我倆做愛的影片有聲音哦，片長127分。29分27分33分38分，聽聽在床上妳叫爽的聲音，尤其我吸吮妳妹妹，妳吸吮我弟弟，我忍不住就打起手槍，真是爽死了，妳把網址告訴我，我傳給妳看，或是我倆見面，直接看手機，我等妳回音，若妳不回，我就和網友分享，拜拜愛妳哦。   110年5月12日中午12時34分許 阿妹5月17日是妳生日，我送你一份特別的禮物，那就是每次我倆做愛的影片，有聲音的哦，片長127分，29分27分33分38分。聽聽妳在床上叫爽的舒服聲，叫我今生難忘，忍不打起手槍，你妹妹的毛毛很多，水也超多，我吸吮妳妹妹，妳也吸吮我弟弟，哦真是爽。你把網址告訴我，我傳給妳看，或是我倆見個面，手機給妳看，我等妳回音，如妳不回，我就跟網友分享。再見拜拜，愛妳哦。     2 0000000000 110年5月12日上午11時58分許 阿妹5月17日妳生日我想送一份特別的禮物送給妳那就是我倆做愛的影片有聲音的哦片長127分27分29分33分38分聽聽妳在床上叫爽的聲音真的叫我永生難忘你妹妹的毛毛好多水也超多我吸吮妳的妹妹妳吸吮我的弟弟真是爽死了你把網址告訴我我傳給你看或是見個面手機給你看等妳回音如妳不回我就和網友分享這手機是別人的妳要解除我的封鎖再見拜拜愛妳哦。